臺灣高等法院刑事判決　　　　　　　　　　　　　九十二年度上訴字第四五七二號
　　上　訴　人
　　即　被　告　甲○○
　　　　　　　　　　　　指定送.
右上訴人因毒品危害防制條例案件，不服臺灣桃園地方法院九十二年度訴字第一二三
三號，中華民國九十二年十月二十九日第一審判決（起訴案號：臺灣桃園地方法院檢
察署九十一年度毒偵字第三三六０號），提起上訴，本院判決如左：
    主  文
上訴駁回。
    事  實
一、甲○○前因施用毒品案件，經觀察、勒戒後，認無繼續施用之傾向，由臺灣桃園
    地方法院檢察署檢察官於民國八十八年二月十日，以八十八年度偵緝字第九八號
    為不起訴處分確定後，復於八十九年間因犯施用第二級毒品罪，經臺灣桃園地方
    法院於八十九年十月二十七日，以八十九年度易字第二三八二號判處有期徒刑六
    月，嗣於九十年一月二十日判決確定（指揮書執畢日期為九十二年十一月二十日
    ）；甲○○因前開施用第二級毒品安非他命案件，經送觀察、勒戒後，認有繼續
    施用毒品之傾向，經送強制戒治，並於九十一年三月六日停止戒治出所，所餘期
    間付保護管束；詎其猶不知悔改，於前述保護管束期間內，復基於施用第一級毒
    品海洛因之概括犯意，自九十一年六月間某日起至同（九十一）年十二月二日止
    ，在桃園縣蘆竹鄉外社村四鄰二二之一號其友人林政基住處與桃園縣蘆竹鄉○○
    村○○路一三三巷二二號三樓其母住處及同縣蘆竹鄉山腳村山腳加油站等地，將
    第一級毒品海洛因摻水再以注射筒注射於其雙手臂之方式連續施用第一級毒品海
    洛因多次，平均每兩天施用第一級毒品海洛因一次；另基於施用第二級毒品安非
    他命之概括犯意，自九十一年五月間某日起至九十一年十一月下旬某日止，在林
    政基前開住處與同縣蘆竹鄉○○村○○路一三三巷二二號三樓其母住處等地，連
    續施用第二級毒品安非他命多次，平均每三、四天施用第二級毒品安非他命一次
    。嗣於九十一年十二月二日十七時許，為警在桃園縣蘆竹鄉○○村○○路○段產
    業道路旁查獲，並扣得甲○○所有供施用第一級毒品海洛因之注射針筒一支。
二、案經桃園縣政府警察局大園分局報請臺灣桃園地方法院檢察署檢察官偵查起訴。
    理  由
一、右揭事實，業據被告甲○○於警詢、偵查中與原審調查、審理及本院調查時坦承
    不諱，並有被告甲○○所有供施用海洛因用之注射針筒一支扣案可資佐證。又被
    告甲○○為警查獲時經警採尿送驗，其尿液呈現安非他命與嗎啡陽性反應，有桃
    園縣衛生局不法藥物尿液檢定書一紙在卷可稽（偵查卷第二四頁、二十五頁）。
    可見本件事證明確，被告犯行應堪認定。
二、被告於本次犯行前，有如事實欄第一項所示二次施用毒品犯行，經裁定送觀察勒
    戒後分別為不起訴處分及經臺灣桃園地方法院判刑確定等情，亦有臺灣桃園地方
    法院檢察署八十八年度偵緝字第九八號不起訴處分書與臺灣桃園地方法院八十九
    年度易字第二三八二號刑事判決正本及本院被告全國前案紀錄表等各在卷足憑（
    偵查卷第三十九頁、第四十二頁、原審卷第三頁至第十頁；本院卷第八頁至第十
    五頁）；被告於五年內再犯本件施用毒品犯行，雖毒品危害防制條例已於民國九
    十二年七月九日公佈，並於九十三年一月九日施行，依修正後之毒品危害防制條
    例第二十三條第二項之規定，應予論科；惟原審於判決時新法尚未施行，故以修
    正前之毒品危害防制條例第二十條第三項之規定，予以論斷，並無違法之情事，
    併此敘明。
三、核被告甲○○所為，係犯毒品危害防制條例第十條第一項之施用第一級毒品罪與
    同條第二項之施用第二級毒品罪。被告持有上開第一級毒品與第二級毒品之低度
    行為，分別為其施用第一級毒品與施用第二級毒品之高度行為所吸收，均不另論
    罪。被告先後多次施用前揭第一、二級毒品罪，均時間緊接，且犯罪構成要件相
    同，顯均係各基於概括犯意反覆為之，均應依連續犯規定論以一罪，並加重其刑
    。被告所犯前開二罪，犯意各別、罪質各異，行為互殊，且犯罪構成要件不同，
    應依數罪併合處罰。按本件毒品危害防制條例雖已於民國九十二年七月九日公佈
    ，並於九十三年一月九日施行，惟查上開毒品危害防制條例第十條第一項與第二
    項條文內容與刑度並未經修正，自無比較新舊法適用之問題，合併敘明。
四、原審經調查結果，以被告所犯連續施用第一級毒品罪與第二級毒品罪等犯行，事
    證明確，並審酌被告施用毒品之時間、次數、犯後已坦承犯行，態度尚稱良好、
    施用毒品為自殘行為等情狀，依毒品危害防制條例第十條第一項、第二項規定，
    分別判處被告甲○○連續施用第一級毒品，處有期徒刑八月；連續施用第二級毒
    品，處有期徒刑六月，並定其應執行刑有期徒刑一年；且以扣案之注射針筒一支
    係被告甲○○所有供施用第一級海洛因所用之物，業據被告供承在卷（原審卷第
    三十頁），依刑法第三十八條第一項第二款宣告沒收；經核其認事用法均無不當
    ，量刑亦稱妥適。被告提起上訴略以，其本人患有憂鬱症，因罹患疾病需長期服
    藥；且又為單親家庭，家中尚有二子無人照顧，且其父母親因年紀已大，故無法
    將其小孩委託其父母照顧云云，經核被告提起上訴，並未指出原審判決有何違法
    或不當之處，可見被告提起上訴，為無理由，應予駁回。
五、被告經合法傳喚，無正當理由不到庭，爰不待其陳述，逕行判決，併此敘明。
據上論斷，應依刑事訴訟法第三百六十八條，第三百七十一條，判決如主文。
本案經檢察官劉家芳到庭執行職務。
中　　　華　　　民　　　國　　九十三　　年　　　三　　　月　　三十一　　日
                              臺灣高等法院刑事第二十三庭
                                  審判長法  官　黃　瑞　華
                                        法  官  宋　　　祺
                                        法  官  陳　坤　地
右正本證明與原本無異。
施用第一級毒品如不服本判決應於收受送達後十日內向本院提出上訴書狀，其未敘述
上訴之理由者並得於提起上訴後十日內向本院補提理由書（均須按他造當事人之人數
附繕本）。
其餘不得上訴。
                                        書記官　陳　建　邦
中　　　華　　　民　　　國　　九十三　　年　　　四　　　月　　　五　　　日
附錄：本案論罪科刑法條全文
毒品危害防制條例第十條
施用第一級毒品者，處六月以上五年以下有期徒刑。
施用第二級毒品者，處三年以下有期徒刑。
